【裁判字號】    99,聲再,106
【裁判日期】    990819
【裁判案由】    偽造文書
【裁判全文】
臺灣高等法院高雄分院刑事裁定         99年度聲再字第106號
聲  請  人
即受判決人  甲○○
上列聲請人因偽造文書案件，對於本院96年度上訴字第2414號中
華民國97年7 月16日確定判決（臺灣高雄地方法院檢察署95年度
偵字第29904 號），聲請再審，本院裁定如下：
    主  文
再審之聲請駁回。
    理  由
一、聲請意旨略以：原確定判決認定聲請人共同連續行使偽造文
    書、詐欺取財但未有實質證據，如今聲請人可提出當時告訴
    人許登輝所屬祝好公司樓下管理朱塗順及祝好公司顧問胡家
    義、謝啟道等三人可證明告訴人許登輝確有申辦多家手機、
    門號，且上開二名顧問可證明，聲請人係經許登輝授權而申
    辦手機、門號等情；另有一光碟可證明告訴人於一審詢問中
    所稱不認識威寶業務主任李寬茂，全屬謊言，有二人喝酒玩
    樂光碟一份可證，故原確定判決顯與事實不符，為此依刑事
    訴訟法第420 條第1 項第6 款之規定聲請再審云云。
二、按因發見確實之新證據，足認受有罪判決之人應受無罪之判
    決者，得聲請再審，固為刑事訴訟法第420 條第1 項第6 款
    所明定。惟所謂發見新證據，係指該證據當時已經存在，為
    法院及當事人所不及知，不及調查斟酌，至其後始行發見，
    且就證據本身形式上觀察，固不以絕對不須經過調查程序為
    條件，但必須顯然可認為足以動搖原有罪確定判決，而為受
    判決人無罪、免訴、免刑或輕於原判決所認罪名之判決者為
    限。此受理聲請再審之最後事實審法院，應就聲請再審理由
    之所謂「新證據」，是否具備事實審判決前已經存在，為法
    院、當事人所不知，事後方行發見之「嶄新性」，及顯然可
    認足以動搖原有罪確定判決，應為無罪、免訴、免刑或輕於
    原判決罪名之「顯然性」二要件，加以審查，為判斷應否准
    予開始再審之準據；若判決前已經當事人提出或聲請調查之
    證據，經原法院捨棄不採者，即非該條款所謂發見之新證據
    ，不得據為聲請再審之原因；有最高法院85年度台抗字第30
    8 號、78年度台抗字第145 號裁定及77年度台上字第55號判
    決可資參照。
三、經查：聲請人主張祝好公司樓下管理朱塗順及祝好公司顧問
    胡家義、謝啟道等三人及許登輝及李寬茂二人喝酒玩樂光碟
    一份為新證據云云。然上開證據均係原確定判決審理當時已
    經存在之證據，而聲請人並未釋明有「法院及當事人所不及
    知，不及調查斟酌，至其後始行發見」之情形存在，即不具
    「嶄新性」，且上開證據就形式上觀察，並不足以動搖原有
    罪確定判決，不具「顯然性」，自非「新證據」，至為明確
    。
四、綜上所述，聲請人所舉聲請再審之理由，核與上開法條規定
    不符，本件再審之聲請，為無理由，應予駁回。
據上論結，應依刑事訴訟法第434 條第1 項裁定如主文。
中    華    民    國    99    年    8     月    19    日
                  刑事第七庭    審判長法  官  莊飛宗
                                      法  官  蔡廣昇
                                      法  官  謝宏宗
以上正本證明與原本無異。
如不服本裁定應於送達後5日內向本院提出抗告狀。
中    華    民    國    99    年    8     月    23    日
                                      書記官  蘇恒仁

司法院資訊處製作；財團法人民間司法改革基金會備份。
